

CONTACTO



312 321 9886



Aro44@live.com



Cll 32a sur # 24b – 03 Bogotá D.C

EXITOS PROFESIONALES

 Asenso de Operaria de Produccion a Inspectora de Calidad en el año 2019 por mi buen desempeño profesional

INTERESES

- Lectura
- Viajar
- Deportes
- Arte
- Belleza

REFERENCIAS

Wilber Hernan Audor Asesor Comercial, Chevrolet Celular: 314 718 8015

Nancy Alean

Inspectora de calidad PLASTITEC Celular: 316 751 2115

ALEXANDRA REMISIO ORTEGA

Técnico en Sistemas, con conocimientos en el manejo adecuado de herramientas ofimáticas; experiencia laboral en control de calidad inspeccionando que todo el proceso se realizara bajo las condiciones establecida por la compañía, realizando control, verificación, aprobación y rechazo del producto, manejo de documentación de las fichas técnicas y por medio de ellas se realiza la auditoria preventiva y correctiva del proceso de producción. Caracterizada por la facilidad para el aprendizaje, adaptabilidad al cambio, manejo adecuado de relaciones interpersonales, creatividad, trabajo en equipo, organización, actitud de servicio, empatía y comunicación asertiva.

EDUCACIÓN

2013

Guadalupe, Huila

TECNICO EN SISTEMAS Y MANTENIMIENTO DE PC

Instituto Teledata Computadores Ltada

2011

Guadalupe, Huila

BACHILLER BASICO

La Bernarda

2021 Virtual DESARROLLO DE APLICACIONES ADMINISTRATIVAS EMPRESARIALES SENA

EXPERIENCIA PROFESIONAL

06/2019 – 04/2023 (Bogotá D.C)

INSPECTOR DE CALIDAD

Plásticos Técnicos S.A PLASTITEC

- Control del cumplimiento de las normas de seguridad y calidad establecidas.
- Asegurar cumplimiento de BPM.
- Conocimiento de la norma ISO 9001
- Inspección de materias primas y áreas del proceso.
- Pruebas funcionales.
- Aprobación y rechazo de producto.
- Manejo de personal.
- Registrar los controles realizados y elaborar informes, Organización y planificación.
- Revisión de aseo de máquinas y líneas

04/2018 – 06/2019 (Bogotá D.C)

02/2017 - 02/2018

(Ibagué)

OPERARIA DE PRODUCCION

Gran servicios-Plásticos Técnicos S.A PLASTITEC

- Proceso de control del producto y etiquetado del producto.
- Manejo de instrumentos de medición.
- Operación de máquinas siguiendo los procesos establecidos.
- Verificación de producción uno a uno para producto en buen estado.
- Registro diario de las actividades realizadas para llevar acabo un control de proceso de la producción.
- Trabajo en equipo.

ADMINISTRADORA

Julieth Rodríguez Boutique

- Tareas administrativas y elaboración de labores e contabilidad.
 - Mantenimiento de registro y bases de datos.
 - Organización de documentos físicos y digitales para su fácil acceso y actualización.
 - Atención de clientes de clientes por teléfono, correo o en persona.